臺灣高等法院臺南分院刑事判決
上　訴　人
即　被　告　甲○○
　　　　　　　　　　四樓之三
選任辯護人　郁旭華　律師
　　　　　　王燕玲　律師
上列上訴人因毒品危害防制條例案件，不服臺灣臺南地方法院93
年訴字第1207號中華民國94年1月26日第一審判決（起訴案號：
臺灣臺南地方法院檢察署93年度偵字第8457號），提起上訴，本
院判決如下：
    主      文
上訴駁回。
    事      實
一、甲○○基於販賣第三級毒品以營利之概括犯意，自民國 (下
    同)九十三年六月下旬某日起至九十三年八月十三日止，多
    次在臺南市○○路「ＲＸＸ搖頭ＰＵＢ」，向姓名年籍不詳
    綽號「阿漢」成年男子以每公克新臺幣 (下同)八百五十至
    九百元不等價格販入第三級毒品Ｋ他命後，再以每公克九百
    至九百五十元之價格，在上址連續出售予不特定之人，共約
    五、六十次，獲利共三千元。嗣於九十三年八月十六日十一
    時三十分許，甲○○騎乘機車行經臺南市○○區○○街友愛
    街口時，因交通違規遭警方攔檢，甲○○於打開機車置物箱
    拿取證件時，為警方發現置物箱內有第三級毒品Ｋ他命十三
    小包 (驗餘淨重共42.67公克) ，經甲○○自白後，始獲悉
    上情。
二、案經臺南市警察局第二分局報告臺灣臺南地方法院檢察署檢
    察官偵查起訴。
    理      由
一、訊據上訴人即被告甲○○於準備程序及審理中固坦承於右揭
    時地，為警查獲十三小包Ｋ他命，惟矢口否認有販賣毒品之
    犯行，辯稱：扣案毒品均供自己施用，未打算販賣他人，在
    警局及偵查中是為要儘快交保而承認販毒，事實上並未販毒
    云云。被告之選任辯護人另辯稱：公訴人認被告自九十三年
    六月下旬起，多次販賣Ｋ他命予不詳姓名之人，此部分犯罪
    事實，除被告於警局自白外，並無其他證據足資佐證，而被
    告被查獲持有十三包毒品部分，被告雖供稱是為供自己施用
    及販賣他人而販入，惟所謂「意圖販賣」之主觀不法構成要
    件，行為人內心是否有此意圖，除行為人犯後對其犯行自白
    外，客觀上，理應有被告向外積極連絡買主等兜售毒品之行
    為，始可資以彰顯其意圖，被告被查獲持有上開毒品，並非
    依據他人指證而查緝，且無人指述曾向被告購過毒品或與被
    告聯繫毒品交易相關情事，又未查扣任何堪認供交易聯絡所
    用之聯絡簿、帳冊、或其他足以證明被告有從事販賣毒品之
    謀劃或行動之證據存在，自不得單憑被告於警局之自白，及
    扣案之毒品，即認定被告意圖販賣而持有前開毒品云云。經
    查：
  (一)右揭犯罪事實，業據被告於警局自承：「（警方於九十三年
    八月十六日十一時三十分，在臺南市○○區○○街、友愛街
    口取締交通違規時，因為你騎乘重機車ＢＺ８－３５９號違
    規被警方攔查，在你打開機車置物箱取證件時，發現你裡面
    放置一盒透明塑膠桶，內裝有數包白色粉末狀之不明物品，
    你當場坦承該物品為Ｋ他命，該物品是否你所有？做何用途
    ？）該物品確為我所有無誤，該Ｋ他命為我本人吸食用及販
    賣給不特定人吸食用」、「（你向警方坦承Ｋ他命為你本人
    使用及販賣之用，你如何販賣？價格為何？販賣處所為何？
    何時開始販賣？迄今獲利為何？）我都在臺南市○○路ＲＸ
    Ｘ搖頭ＰＵＢ，詢問販賣給需要之不特定人士吸食，每一公
    克賣九百至九百五十元，賺五十元，我於九十三年六月底開
    始販賣，迄今約獲利三千元」、「（今日你被警方所查獲之
    Ｋ他命係如何取得？價錢為何？如何交易？如何聯絡？）我
    是向一位不詳姓名，綽號『阿漢』之男子所購買，每一公克
    八百五十元至九百元不等，我每次購買十到二十公克。．．
    ．」等語；另於偵訊時亦自承：「（是否被警查獲持有Ｋ他
    命十四包？）是的」、「（毒品何來？）在ＲＸＸ搖頭ＰＵ
    Ｂ向『阿漢』買來的，以好幾萬元分二次買來的」、「（何
    時買？）三天前，二次是不同天，另一次是一個多星期前，
    地點一樣，『阿漢』他都在那出入」、「（多少錢買來？）
    一公克有八百五十元，也有九百元，我打算每公克以三十元
    至五十元利潤賣出去」、「（你何時開始賣？）大約今年六
    月底才開始賣．．．」、「（你賣過幾個客人？）在ＲＸＸ
    那裡玩之人，我會過去問他們要不要買，我已賣了五、六十
    次，一次賺五十元左右，至今賺三千元而已」等語綦詳；甚
    至於原審九十三年八月十七日訊問時，更自白上情不諱，對
    於上開自白，被告於審理中又明確表示並無出於受強暴、脅
    迫等等違法取供之情事，是被告所為自白，自得採為證據。
    此外，復有查獲之毒品可資參佐，上開毒品經檢驗後，其中
    有十二包粉末顏色為灰白，總淨重為二六．五二公克，共取
    ０．一九公克供鑑驗用罄，另一包粉未為淡黃色，淨重為十
    六．四公克，取０．０六公克供鑑驗用罄，均檢出含第三級
    毒品Ｋ他命，另一包白色粉末則僅含乙胺酚，屬解熱、鎮
    痛劑，未含Ｋ他命成分，有內政部警政署刑事警察局九十三
    年十月二十一日刑鑑字第０９３０１８１４７０號鑑驗通知
    書一份在卷為憑。
  (二)至於被告雖以前詞置辯，惟持有毒品非必定供販賣之用，亦
    有可能供己吸食，且吸食毒品亦為刑事不法行為，仍需依法
    送觀察、勒戒、強制戒制，或論罪科刑，是倘被告被查獲時
    ，所持有之毒品無供販賣之意，被告僅需供述自己確實曾為
    之不法行為，即可能獲至交保，又何需虛構販毒情事，羅織
    更多罪名於己，如此豈能達交保之目的，被告所辯，與常情
    相違，顯為臨訟杜撰之詞，委無足採。又被告之選任辯護人
    雖以前詞置辯，惟按所謂販賣行為，並不以販入之後復行賣
    出為要件，祇要以營利為目的，將禁藥購入或賣出，有一於
    此，其犯罪即為完成，最高法院六十七年台上字第二五００
    號判例可資參照。被告既已自白於販入Ｋ他命時，即有再轉
    賣他人圖利之主觀意念，且事實上，被告於被查獲前，亦分
    二次購入多達十三包，總淨重四二．六七公克，數量不少之
    Ｋ他命，再參諸販賣Ｋ他命乃重刑之罪，若無利可圖，豈有
    人願甘冒被查緝判重刑之風險，販入Ｋ他命加以轉售，足認
    被告自白於購買毒品時即有營利之意圖，尚非無據，是縱被
    告事後未及賣出即遭查獲，揆諸前開判例意旨，被告最末二
    次販入毒品之行為仍應已達既遂階段。另本案雖未查獲其他
    證人指證曾向被告購買過Ｋ他命，然毒品買賣本屬嚴重違法
    行為，非可公然為之，因此販賣之起始時點，除販毒者坦承
    外，實難以查得實情。況且，對於被告所自承連續販賣毒品
    之最末一次行為，既已有前述證據足資證明，顯見被告確有
    販毒行為，是被告販毒之起始時間，雖未據其他證人指證，
    然衡諸經驗法則，以被告自承自九十三年五月底開始施用Ｋ
    他命等語，而施用毒品者，常因愈陷愈深，致入不敷出，需
    仰賴轉賣毒品所獲得之利潤以維持自己對毒品之需求觀之，
    被告自承自九十三年六月間起即開始販賣，尚與常情相符，
    足堪採信。
  (三)又被告之辯護人在本院審理中雖辯稱「被告係在警方尚未知
    悉其有販毒行為之前主動供出該Ｋ他命為被告本人吸食及販
    賣給不特定之人吸食用，應符合刑法第62條之自首」云云；
    但查刑法第六十二條所規定之自首，須對於未發覺之罪為之
    而受裁判者，始克當之，所謂未發覺，乃指犯罪事實未為有
    偵查犯罪職權之公務員所發覺，或犯罪事實雖已發覺，而犯
    人為誰，尚不知者而言，但此所稱之發覺犯罪事實，祇須有
    偵查犯罪職權之公務員，已知該犯罪事實之梗概為已足，無
    須確知該犯罪事實之真實內容為必要；而所知之人犯，亦僅
    須知其有犯罪嫌疑即為犯罪業已發覺，不以確知其人為該犯
    罪之真兇無訛為必要（最高法院72年度台上字第6293號判決
    參照），本件係經警查獲被告甲○○係於上開時地在機車置
    物箱內有第三級毒品Ｋ他命十三小包，此時偵查犯罪職責之
    警察依其職務之經驗應已知悉隨身持有毒品Ｋ他命十三小包
    不可能係自行吸食用，已懷疑被告涉嫌販賣乃帶至警中正派
    出所訊問，雖係由被告坦承有販賣之事實，但經警查獲當時
    ，警察已懷疑被告涉嫌販賣，核與自首之要件不合，因而被
    告之辯護人此部分所辯被告對於販賣第三級毒品Ｋ他命係自
    首云云，依法不合，亦難採信，附此明。
  (四)綜上所述，本案事證已明確，被告有販賣第三級毒品Ｋ他命
    之犯行洵堪認定。
二、核被告所為，係犯毒品危害防制條例第四條第三項之罪。被
    告先後多次犯行，時間緊接，方法相同，觸犯構成要件相同
    之罪名，顯係基於概括犯意為之，應依連續犯規定論以一罪
    ，並依法加重其刑。被告販賣毒品前，持有毒品之低度行為
    已為販賣之高度行為吸收，不另論罪。
三、原審適用毒品危害防制條例第4條第3項，刑法第11條前段、
    第56條之規定，並參酌被告販賣毒品次數多達五、六十次，
    戕害他人健康甚鉅，殊為不該，惟被告尚無前科，素行良善
    ，且被告販毒所得不多，犯後於警偵訊時又曾坦認犯行等情
    狀，量處有期徒刑5年4月，又以扣案之第三級毒品Ｋ他命十
    三小包（驗餘淨重共四二．六七公克），應依毒品危害防制
    條例第18條第1項前段，沒收銷燬之。毒品包裝袋13個，為
    被告包裝扣案毒品以供販賣之用，及販賣毒品所得三千元，
    均依同條例第19條第1項，沒收之，販毒所得如全部或一部
    不能沒收時，以其財產抵償之等情。本院經核其認事用法，
    均無不當，量刑亦稱妥適。被告上訴意旨，猶執前詞，否認
    犯罪，為無理由，應予駁回。
據上論結，應依刑事訴訟法第368條，判決如主文。
本案經檢察官李傳來到庭執行職務。
中　　華　　民　　國　　94　　年　　6 　　月　　16　　日
                  刑事第五庭　  審判長法　官  楊明章
                                      法　官  戴勝利
                                      法　官  顏基典
以上正本證明與原本無異。
如不服本判決，應於收受本判決後十日內向本院提出上訴書狀。
其未敘述上訴理由者並得於提起上訴後十日內向本院補提理由書
狀（均須按他造當事人之人數附繕本）「切勿逕送上級法院」。
　　　　　　　　　　　　　　　　　　　書記官  呂嘉文
中　　華　　民　　國　　94　　年　　6 　　月　　16　　日
【附錄】本判決論罪科刑法條：
毒品危害防制條例第四條第三項：
製造、運輸、販賣第三級毒品者，處五年以上有期徒刑，得併科
新臺幣五百萬元以下罰金。
